臺灣新北地方法院刑事判決
110年度審交易字第1149號
公  訴  人  臺灣新北地方檢察署檢察官
被      告  趙仁義



                    （另案於法務部○○○○○○○執行，暫處同署臺北監獄臺北分監）
上列被告因過失傷害案件，經檢察官提起公訴（110 年度偵字第
33887 號），本院判決如下：
    主  文
趙仁義犯過失傷害罪，處拘役肆拾日，如易科罰金，以新臺幣壹
仟元折算壹日。
    事實及理由
壹、查被告趙仁義所犯係死刑、無期徒刑、最輕本刑為3 年以上
    有期徒刑以外之罪，其於準備程序就被訴事實為有罪之陳述
    ，經告知簡式審判程序之旨，並聽取其與檢察官之意見後，
    本院認無不得或不宜改依簡式審判程序進行之處，爰依刑事
    訴訟法第273 條之1 第1 項、第284 條之1 之規定，裁定進
    行簡式審判程序。
貳、本案犯罪事實及證據，除下列事項應予補充外，餘均引用附
    件即檢察官起訴書之記載：
一、犯罪事實欄一之末，應補充「嗣經警據報前往現場處理時，
    趙仁義留待現場，向到場處理警員坦承為肇事者，並接受其
    後裁判」。
二、補充「道路交通事故肇事人自首情形記錄表1 份（參110 年
    度偵字第33887 號卷第31頁）、被告趙仁義於111 年4 月14
    日本院準備程序及審理中之自白（參本院卷附當日各該筆錄
    ）」為證據。
叁、論罪科刑：
一、核被告所為，係犯刑法第284 條前段之過失傷害罪。其以一
    過失行為，致告訴人李宇晧、蔡乙嘉（以下合稱本件告訴人
    ）皆受有傷害，為想像競合犯，依同法第55條之規定，從一
    重處斷。又被告於肇事後，在犯罪未被有偵查權限之機關或
    公務員發覺前，主動向據報前往現場處理之警員表明係肇事
    者，而願接受裁判等情，此觀卷附道路交通事故肇事人自首
    情形記錄表1 份可明，其合於自首要件，得依刑法第62條前
    段規定減輕其刑。
二、審酌被告為領有合格駕駛執照之人，在公用道路上駕駛車輛
    之期間，本應時時注意並遵守道路交通安全規則，以維護自
    身及其他用路人之生命、身體或財產之安全，卻於案發時地
    ，跨越分向限制線駛入對向車道，因而造成本件交通事故，
    並致本件告訴人受有附件犯罪事實欄一所示之傷害，實有不
    該，兼衡被告之素行、教育程度、職業、家庭經濟與生活狀
    況，以及犯後始終坦承犯行，態度勉可，然迄今未能與本件
    告訴人達成和解或成立調解，亦未獲得本件告訴人之諒解等
    一切情狀，量處如主文所示之刑，並諭知易科罰金之折算標
    準，以資處罰。
肆、本判決係依刑事訴訟法第310 條之2 及第454 條所製作之簡
    化判決，依法僅需記載犯罪事實、證據名稱及應適用之法條
    ，並得以簡略方式為之，如認定之犯罪事實、證據及應適用
    之法條，與檢察官起訴書之記載相同者，得引用之，附此敘
    明。
據上論斷，應依刑事訴訟法第273 條之1 第1 項、第299 條第1
項前段、第310 條之2 、第454 條（本件依刑事判決精簡原則，
僅記載程序法條文），判決如主文。
本案經檢察官黃筵銘偵查起訴，由檢察官陳炎辰到庭執行公訴。
中　　華　　民　　國    111   年 　  5  　月 　 10  　日
                刑事第二十四庭  法  官　李俊彥   
以上正本證明與原本無異。
如不服本判決，應於判決送達後20日內敘明上訴理由，向本院提
出上訴狀（應附繕本），上訴於臺灣高等法院。其未敘述上訴理
由者，應於上訴期間屆滿後20日內向本院補提理由書「切勿逕送
上級法院」。
                                書記官  林慈恩
中　　華　　民　　國　  111 　年　   5    月    10    日
附錄本判決論罪之法律條文：
中華民國刑法第284 條
因過失傷害人者，處1 年以下有期徒刑、拘役或10萬元以下罰金
；致重傷者，處3 年以下有期徒刑、拘役或30萬元以下罰金。
--------------------------------------------------------
附件：
臺灣新北地方檢察署檢察官起訴書
                                    110年度偵字第33887號
　　被　　　告　趙仁義　男　47歲（民國00年0月00日生）
　　　　　　　　　　　　住○○市○○區○○街000巷0弄0號2                          樓
　　　　　　　　　　　　國民身分證統一編號：Z000000000號
上列被告因過失傷害案件，已經偵查終結，認應該提起公訴，茲
將犯罪事實及證據並所犯法條分敘如下：
　　　　犯罪事實
一、趙仁義於民國110年4月27日21時5分許，駕駛車牌號碼0000-
    00號自用小客車，沿新北市三重區中正北路往新北市五股區
    方向行駛，嗣行經新北市○○區○○○路000號前時，本應注意不
    得跨越分向限制線駛入來車道，且應注意車前狀況，並隨時
    採取必要之安全措施，而依當時情形並無不能注意之情事，
    竟疏於注意及此，貿然跨越分向限制線逆向行駛，適李宇晧
    騎乘車牌號碼000-000號普通重型機車搭載蔡乙嘉，正在其
    對向車道並欲左轉進入車庫，遂遭趙仁義駕車撞及，致李宇
    晧、蔡乙嘉人車倒地，李宇晧因而受有右側前胸壁挫傷、下
    背左腰和尾椎挫傷等傷害；蔡乙嘉則受有右側手肘挫傷、左
    臀和尾椎挫傷、右側踝部挫傷、左側踝部挫傷、左側大腿挫
    傷、左側踝部擦傷等傷害。
二、案經李宇晧、蔡乙嘉訴由新北市政府警察局三重分局報告偵
    辦。
　　　　證據並所犯法條
一、證據清單及待證事實：
編號 證　據　名　稱　　 待　證　事　實　　 1 被告趙仁義之供述 坦承於上開時地，駕車逆向行駛撞擊告訴人李宇晧所騎乘搭載告訴人蔡乙嘉之機車之事實。 2 告訴人李宇晧、蔡乙嘉於警詢及偵查中之指訴 佐證全部犯罪事實。 3 道路交通事故現場圖、道路交通事故調查報告表㈠、㈡、監視器光碟1片、本署檢察事務官當庭勘驗筆錄1份、監視器畫面翻拍照片6張、現場暨車損照片18張 佐證本件車禍發生經過及現場情形。 4 新北市立聯合醫院乙種診斷證明書2份 佐證告訴人2人分別受有犯罪事實欄所示傷害之事實。 
二、核被告所為，係犯刑法第284條前段之過失傷害罪嫌。其以
    一行為，致告訴人2人受有傷害，為想像競合犯，請依同法
    第55條之規定，從一重處斷。
三、依刑事訴訟法第251條第1項提起公訴。
　  此　致
臺灣新北地方法院
中　　華　　民　　國　 110　　年　　10　　月　　27　　日
　　　　　　　　　　　　　　　檢　察　官  黃筵銘